【裁判字號】    99,易,1068
【裁判日期】    990609
【裁判案由】    竊盜
【裁判全文】
臺灣臺中地方法院刑事判決          99年度易字第1068號
公  訴  人  臺灣臺中地方法院檢察署檢察官
被      告  丁○○
上列被告因竊盜案件，經檢察官提起公訴（99年度偵字第5346、
5342、4953號），被告於準備程序中就被訴事實為有罪之陳述，
經告以簡式審判之旨，並聽取意見後，本院合議庭裁定由受命法
官獨任進行簡式審判程序，判決如下：
    主  文
丁○○竊盜，累犯，處有期徒刑月，如易科罰金，以新臺幣壹
仟元折算壹日；又竊盜，累犯，處有期徒刑月，如易科罰金，
以新臺幣壹仟元折算壹日；又竊盜，累犯，處拘役肆拾日，如易
科罰金，以新臺幣壹仟元折算壹日。有期徒刑部分，應執行有期
徒刑伍月，如易科罰金，以新臺幣壹仟元折算壹日。
    犯 罪 事 實
一、丁○○前於民國95年間，因施用毒品案件，經本院以95年度
    訴字第3214號判處有期徒刑8月確定，嗣經減為有期徒刑4月
    ，於96年7月16日執行完畢；又於96年間，因竊盜案件，經
    本院以97年度中簡字第157號判處有期徒刑3月，於97年7月2
    日執行完畢；復於97年間，因竊盜案件，經本院以97年度中
    簡字第1431號判處有期徒刑5月確定；又因竊盜案件，經本
    院以97年度中簡字第1897號分別判處有期徒刑4月、3月確定
    ，上開3罪嗣經定應執行刑為有期徒刑9月，於98年8月27日
    執行完畢。詎其仍不知悔改，而為下列犯行：
(一)、基於意圖為自己不法所有之犯意，於99年1月27日6時許，騎
    乘車牌號碼SS2-525號輕型機車，行經臺中市○○路福上巷
    214號前，徒手竊取置放於停在該處之車牌號碼7097-WA號自
    用小貨車上乙○○所有之三洋牌型號SA-1882R窗型冷氣1臺
    【價值約新臺幣（下同）5000元，業據乙○○領回】。得手
    後，將竊得之冷氣機1臺置放在其騎乘之上開機車上，旋即
    前往位在臺中市西屯區○○○路70號之「勇冠資源回收場」
    ，售予不知情之該回收場負責人顏張彩霞，得款700元，並
    花用殆盡。嗣於同日21時許，乙○○發覺遭竊，報警處理，
    經調閱監視器後，始循線查獲。
(二)、另基於意圖為自己不法所有之犯意，於99年2月10日17時58
    分許，在臺中市○○區○○路2段285之5號「御廚自助餐」
    店內用餐後，徒手開啟該店櫃檯抽屜，竊取抽屜內現金3000
    元。得手後，隨即逃逸，並將現金花用僅剩100元【100元發
    還甲○○】。嗣經店長甲○○清點金額發現有誤，調閱店內
    監視器畫面後，報警處理，丁○○於翌日（11日）行經「御
    廚自助餐」店前，為該店人員發現，通知警方前來並當場逮
    獲丁○○。
(二)、復另行基於意圖為自己不法所有之犯意，於99年2月12日凌
    晨3時50分許，在臺中市○○區○○路280號「7-11」便利商
    店外，徒手竊取該便利商店所有之「義美巧克力綜合禮盒」
    1盒【價值399元】。得手後，即將前揭物品放置在其所有之
    車牌號碼SS2-525號輕型機車上後離去。適該便利商店內顧
    客王志誠發現此情並記下車牌後，告知店員蘇柏誠而報警處
    理，嗣於同日凌晨4時50分許，經警在丁○○臺中市西屯區
    上石北五巷23號住處外，發現前揭機車，經丁○○同意搜索
    後，於丁○○上開住處內扣得「義美巧克力綜合禮盒」1盒
    【業已發還蘇柏誠】。
二、案經蘇柏誠告訴暨臺中市警察局第六分局報告臺灣臺中地方
    法院檢察署檢察官偵查起訴。
    理  由
一、訊據被告丁○○對於前揭犯罪事實均供承不諱，核與被害人
    乙○○、甲○○、蘇柏誠於警詢之指述相符，並有證人顏張
    彩霞及王志誠於警詢時之證述明確，復有99年1月29日警員
    職務報告、臺中市警察局第六分局西屯派出所扣押筆錄、扣
    押物品目錄表、贓物認領保管單、車籍查詢-基本資料詳細
    畫面、勇冠資源回收有限公司名片、勇冠資源回收公司收購
    資源回物品資料登記表、查獲照片、監視器翻拍照片、99年
    2月11日警員職務報告、台中市警察局第六分局搜索、扣押
    筆錄、扣押物品目錄表、贓物認領保管單、受理刑事案件報
    案三聯單、竊盜現場地點照片、監視器翻拍照片、99年2月1
    2日警員職務報告、台中市警察局第六分局搜索、扣押筆錄
    、扣押物品目錄表、贓物認領保管單、查獲照片等在卷可憑
    ，足認被告之自白與事實相符，堪信為真實。本案事證明確
    ，被告前揭3次竊盜犯行，均洵堪認定，應依法論科。
二、核被告丁○○前揭3次所為，均係犯刑法第320條第1項之竊
    盜罪。被告先後3次犯行，犯意各別，應予分論併罰。被告
    前於95年間，因施用毒品案件，經本院以95年度訴字第3214
    號判處有期徒刑8月確定，嗣經減為有期徒刑4月，於96年7
    月16日執行完畢；又於96年間，因竊盜案件，經本院以97年
    度中簡字第157號判處有期徒刑3月，於97年7月2日執行完畢
    ；復於97年間，因竊盜案件，經本院以97年度中簡字第1431
    號判處有期徒刑5月確定；又因竊盜案件，經本院以97年度
    中簡字第1897號分別判處有期徒刑4月、3月確定，上開3罪
    嗣經定應執行刑為有期徒刑9月，於98年8月27日執行完畢之
    事實，有臺灣高等法院被告前案紀錄表存卷足參，被告於受
    有期徒刑執行完畢後，5年以內故意再犯本件有期徒刑以上
    之3罪，均為累犯，應依刑法第47條第1項之規定，分別加重
    其刑。爰審酌被告正值青壯，不思以正當途徑獲取財物，一
    再竊取他人財物，除對被害人乙○○等人造成財物上之損失
    ，對社會治安，危害非微，惟考量其犯後坦承犯行之犯後態
    度，其竊取財物之價值及分別發還被害人乙○○等人之情形
    ，及被告犯罪之動機、目的及手段等一切情狀，分別量處如
    主文所示之刑及諭知易科罰金之折算標準，並就有期徒刑部
    分，定其應執行之刑及諭知易科罰金之折算標準。
據上論斷，應依刑事訴訟法第273條之1第1項、第299條第1項前
段，刑法第320條第1項、第47條第1項、第41條第1項前段、第51
條第5款，刑法施行法第1條之1第1項、第2項前段，判決如主文
。
本案經檢察官丙○○到庭執行職務。
中    華    民    國    99    年    6    月     9    日
                  刑事第三庭    法  官  李慧瑜
以上正本證明與原本無異。
如不服本判決應於收受判決後10日內向本院提出上訴書狀，並應
敘述具體理由；其未敘述上訴理由者，應於上訴期間屆滿後20日
內向本院補提理由書（均須按他造當事人之人數附繕本）「切勿
逕送上級法院」。
                                書記官  張雅慧
中    華    民    國    99    年    6    月     9    日
附錄論罪科刑法條
中華民國刑法第320條第1項
意圖為自己或第三人不法之所有，而竊取他人之動產者，為竊盜
罪，處5年以下有期徒刑、拘役或5百元以下罰金。

司法院資訊處製作；財團法人民間司法改革基金會備份。
